臺灣高雄地方法院刑事判決　　　　　 100年度審智易字第41號
公　訴　人　臺灣高雄地方法院檢察署檢察官
被　　　告　胡惠倩
選任辯護人　歐陽志宏律師
上列被告因違反著作權法等案件，經檢察官提起公訴（100年度
偵字第20473號），本院依簡式審判程序審理，判決如下：
    主  文
胡惠倩明知係侵害著作財產權之重製物而散布，處有期徒刑參月
，如易科罰金，以新臺幣壹仟元折算壹日。扣案之銀製戒子肆拾
件、銀製手錶壹件、銀製項鍊壹件、銀製扣子件、銀製墜子
捌件、銀製手鍊伍件、銀製手環貳件、銀製耳環拾伍件，均沒收
之。
    事  實
一、胡惠倩係址設高雄市○○區○○路80號「8號收銀台」銀飾
    販售部分之負責人，明知如附表所示之「Chrome Hearts」
    商標圖樣（商標註冊號數：00000000號），係日商可洛米哈
    特斯日本公司（下稱日商可洛米公司）向經濟部智慧財產局
    申請註冊取得商標權之商標圖樣，專用於戒子、胸針、項鍊
    、手鐲、手鍊、耳環、墜子、別針等商品，現仍在商標專用
    期限內，未經商標權人之同意或授權，不得販賣或意圖販賣
    而陳列仿冒商品。且其亦明知「CH Cross」之樣式設計，為
    美商可洛米哈特斯公司（下稱美商可洛米公司）享有著作權
    之圖形、美術著作，近年在國際、國內市場行銷多年、品質
    著有信譽，為業界及相關消費大眾所共知，未得該著作財產
    權人之同意或授權，不得散布或意圖散布而公開陳列或持有
    該非法重製物。詎其竟基於販賣仿冒商標商品以及散布侵害
    著作財產權之重製物之犯意，未得日商可洛米公司以及美商
    可洛米公司之同意或授權，於民國99年4月間某日起至100年
    3月24日為警查獲時止，將仿冒「Chrome Hearts」商標圖樣
    之銀製飾品等物，及不詳之人擅自重製「CH Cross」圖形、
    美術著作之銀製飾品，陳列於其所經營之上開「8號收銀台
    」內販賣於不特定人牟利，以此方式侵害日商可洛米公司之
    商標權及美商可洛米公司之著作財產權，且有致相關消費者
    混淆誤認之虞。嗣為警於100年3月24日下午4時20分許，在
    上址當場查獲，並扣得銀製戒子43件、銀製手錶1件、銀製
    項鍊1件、銀製扣子3件、銀製墜子8件、銀製手鍊5件、銀製
    手環2件、銀製耳環15件等物。
二、案經日商可洛米公司及美商可洛米公司訴由內政部警政署保
    安警察第二總隊第一大隊第一中隊報請臺灣高雄地方法院檢
    察署檢察官偵查起訴。
    理  由
一、被告胡惠倩所為係犯死刑、無期徒刑、最輕本刑為3年以上
    有期徒刑以外之罪，其於準備程序中就被訴事實為有罪之陳
    述，經受命法官告知簡式審判程序之旨，並聽取公訴人、被
    告之意見後，本院合議庭認為適宜由受命法官獨任進行簡式
    審判程序，依刑事訴訟法第273條之1第1項規定，裁定由受
    命法官獨任進行審判程序，合先敘明。
二、上揭事實，業據被告於本院審理時供承不諱，核與證人鄭恩
    如、彭惠愉、證人即告訴代理人龐書樵於警詢及偵訊之證述
    大致相符，並有日商可洛米公司及美商可洛米公司之授權書
    中、英文各1份、Tucker& Latifi, LLP律師事務所意見書中
    、英文各1份、鑑定報告1份、經濟部智慧財產局商標資料檢
    索服務2紙、保安警察第二總隊第一大隊第一中隊搜索扣押
    筆錄、保護智慧財產權警察大隊扣押物品目錄表各1份、店
    位租賃使用契約書、商品經營項目切結書、店家統一管理契
    約書各1份、照片3張在卷可稽，是被告之任意性自白核與事
    實相符，洵堪採為論罪科刑之依據。從而，本案事證明確，
    被告上開犯行，堪以認定，應依法論科。
三、按明知為未得商標權人同意，於同一商品，使用相同之註冊
    商標之商品而販賣，商標法第82條定有處罰規定。被告意圖
    營利而販入上開未得商標權人、著作財產權人之同意，於同
    一商品，使用相同之註冊商標之仿冒商品後，陳列擺設以販
    售予不特定之人，以資營利，且明知係侵害著作財產權之重
    製物而散布，是核被告所為，係犯商標法第82條之明知未得
    商標權人同意，於同一商品，使用相同之註冊商標商品而販
    賣罪及著作權法第91條之1第2項之明知係侵害著作財產權之
    重製物而散布罪。其意圖散布而公開陳列侵害著作財產權重
    製物之低度行為為散布侵害著作財產權重製物之高度行為所
    吸收，不另論罪。又按刑事法若干犯罪行為態樣，本質上原
    具有反覆、延續實行之特徵，立法時既予特別歸類，定為犯
    罪構成要件之行為要素，則行為人基於概括之犯意，在密切
    接近之一定時、地持續實行之複次行為，倘依社會通念，於
    客觀上認為符合一個反覆、延續性之行為觀念者，於刑法評
    價上，即應僅成立一罪，俾免有重複評價、刑度超過罪責與
    不法內涵之疑慮；學理上所稱「集合犯」之職業性、營業性
    或收集性等具有重複特質之犯罪均屬之，例如經營、從事業
    務、收集、販賣、製造、散布等行為概念者是，此有最高法
    院95年度台上字第1079號判決意旨可資參照。本件被告販賣
    仿冒商品及明知係侵害著作財產權之重製物而散布行為，均
    係在密集期間內以相同之方式、相同地點持續進行，未曾間
    斷，即具有反覆、延續實行之特徵，從而在行為概念上，縱
    均有多次反覆而為之舉措，仍均應評價認係包括一罪之集合
    犯。被告以一販賣行為觸犯前開2罪名，為想像競合犯，應
    依刑法第55條之規定，從一重之明知係侵害著作財產權之重
    製物而散布罪處斷。爰審酌被告明知上開經扣案之銀製品為
    他人申請並取得商標權、著作權之圖樣，竟利用經營銀飾店
    之機會，貪圖營利，販賣前揭經扣案之銀飾品，且前於95年
    間已因相同之犯行，經本院判處有期徒刑5月，並緩刑2年確
    定（緩刑期滿未經撤銷），本應更加注意其販賣商品之來源
    ，竟仍再次販賣仿冒商標商品，顯未銘記違法前行而為律己
    ，且有損我國保護智慧財產權之國際形象，核有不該，惟念
    其犯後坦承犯行，態度良好，且與告訴人已達成和解，並已
    給付和解金，有合作金庫銀行匯出匯款申請書及合作金庫銀
    行港都分行匯出匯款賣匯水單各1份（本院審智易卷第35 頁
    至第37頁）在卷可參，應有悔意，暨衡酌犯罪動機、手段、
    犯罪情節等因素，並綜合上情，認檢察官具體求刑8月，應
    屬過重等一切情狀，酌情量處如主文所示之刑，復斟酌被告
    之智識程度及生活狀況等情，併諭知易科罰金以新臺幣壹仟
    元折算壹日，以示懲儆。
四、扣案仿冒「Chrome Hearts」商標圖樣暨非法重製「CH Cros
    s」等圖形、美術著作之銀製戒子43件、銀製手錶1件、銀製
    項鍊1件、銀製扣子3件、銀製墜子8件、銀製手鍊5件、銀製
    手環2件、銀製耳環15件等物，皆為被告犯商標法第82條所
    販賣、陳列之物，亦係犯著作權法第91條之1第2項之罪供犯
    罪所用之物，均應依商標法第83條及著作權法第98條前段之
    規定宣告沒收。
據上論斷，應依刑事訴訟法第273條之1、第284條之1、第299條
第1項前段，著作權法第91條之1第2項、第98條前段，商標法第
82條、第83條，刑法第11條、第55條、第41條第1項前段，判決
如主文。
本案經檢察官陳孟皇到庭執行職務。
中    華    民    國   100    年   11    月    9    日
                  刑事第十庭  法  官  林勳煜
以上正本證明與原本無異。
如不服本判決應於收受送達後10日內向本院提出上訴書狀，並應
敘述具體理由；如未敘述上訴理由者，應於上訴期間屆滿後20日
內向本院補提理由書（均須按他造當事人之人數附繕本）「切勿
逕送上級法院」。
中    華    民    國   100    年    11    月    9     日
                              書記官  陳莉庭
附錄本判決論罪科刑法條：
商標法第82條
明知為前條商品而販賣、意圖販賣而陳列、輸出或輸入者，處1
年以下有期徒刑、拘役或科或併科新臺幣5 萬元以下罰金。
著作權法第91條之1
擅自以移轉所有權之方法散布著作原件或其重製物而侵害他人之
著作財產權者，處3 年以下有期徒刑、拘役，或科或併科新臺幣
五十萬元以下罰金。
明知係侵害著作財產權之重製物而散布或意圖散布而公開陳列或
持有者，處3 年以下有期徒刑，得併科新臺幣7 萬元以上75萬元
以下罰金。
犯前項之罪，其重製物為光碟者，處6 月以上3 年以下有期徒刑
，得併科新臺幣20萬元以上2 百萬元以下罰金。但違反第87條第
4 款規定輸入之光碟，不在此限。
犯前2 項之罪，經供出其物品來源，因而破獲者，得減輕其刑。